【裁判字號】    96,上更(一),446
【裁判日期】    970529
【裁判案由】    強盜等
【裁判全文】
臺灣高等法院臺南分院刑事判決       96年度上更(一)字第446號
上  訴  人
即  被  告  戊○○
選任辯護人  謝依良  律師
上列上訴人因強盜等案件，不服臺灣臺南地方法院九十三年度訴
字第一０三號中華民國九十三年九月八日第一審判決（起訴案號
：臺灣臺南地方法院檢察署九十二年少連偵字第八二、九０號、
九十三年偵字第一一六六號），提起上訴，判決後，經最高法院
發回更審，本院判決如下：
    主  文
原判決關於戊○○部分撤銷。
戊○○成年人與未成年人共同連續意圖為自己不法之所有，結夥
三人以上、攜帶兇器、於夜間侵入住宅，以強暴至使不能抗拒，
而取他人之物，處有期徒刑柒年肆月；扣案西瓜刀貳把、機車鑰
匙壹支均沒收。
    事  實
一、丁○○（通緝中，另行審結）、戊○○均係成年人，竟與甲○○、乙○○（以上二人均經判刑確定）、綽號「文哥、輝
    哥」不詳成年男子及少年丙○○（民國七十五年十一月五日
    生，為未滿十八歲之人，亦經本院判處徒刑四年）等人，共
    同基於意圖為自己不法所有之概括犯意，共組強盜集團，橫
    行於台南市區。渠等於附表一所示時地，由附表一所示之人
    ，以附表一所示分工方式，連續竊取附表一所示被害人所有
    機車，得手後，作為犯案交通工具。再由附表二所示之人，
    以附表二所示分工方式，先後於附表二所示時間，侵入附表
    二所示地點，使附表二所示之人無法抗拒後，連續強盜附表
    二所示財物。得手後，再依附表二所示分配方式，將強盜所
    得財物朋分花用。
二、嗣附表二編號二所示被害人遭強盜後報警處理，經警調閱遭
    搶被害人劉淑芬行動電話、王秀鳳行動電話通聯紀錄，得知
    乙○○曾以自有ＳＩＭ晶片卡，插入劉淑芬被強盜行動電話
    使用，因而報請臺灣臺南地方法院檢察署檢察官核發通訊監
    察書進行監聽，經警循線查訪得知乙○○藏在臺南市○○路
    ○段六七五號「龍成飯店」五一八號房間，乃報請同署檢察
    官核發拘票，前往現場拘提，並於九十二年十月二日下午五
    時五十分許，發現乙○○、戊○○及少年丙○○在場，當場
    先將乙○○及戊○○拘提到案，並在該房間內查獲當日強盜
    所得分別裝有新台幣（下同）三○二○元、三四四○元（起
    訴書誤為二四四○元）硬幣二袋、盛裝「Ｋ他命」空塑膠盒
    十一個、第三級毒品「Ｋ他命」一罐及甲○○所有供竊取機
    車所用鑰匙一支；警員徵得戊○○及乙○○同意，於戊○○
    所使用ＹＰ—０五七七號小客車上，扣得強盜所得贓款二千
    九百元及安全帽二頂、藍色襯衫一件、藍色運動服一件、透
    明塑膠手套二雙，並將乙○○帶回臺南市○○○○街六十巷
    二號一樓住處，在該處房間查獲丁○○所有，寄放在該處供
    犯罪所用西瓜刀二把、當日強盜所得硬幣計七○七○元及球
    鞋一雙、運動帽二頂、口罩三個；警員再於同晚十一時許，
    持同署檢察官核發拘票，在臺南市○○路與民權路口處，拘
    提丁○○到案，而查知上情。
三、案經臺南市警察局第六分局報請臺灣臺南地方法院檢察署檢
    察官偵查起訴。
    理  由
甲、證據能力部分：
  (一)被告丁○○於九十二年十月三日在偵查中供述部分：
    按訊問被告，應全程連續錄音；必要時，並應全程連續錄影
    。但有急迫情況且經記明筆錄者，不在此限。筆錄內所載被
    告陳述與錄音或錄影內容不符者，除有前項但書情形外，其
    不符部分，不得作為證據，刑事訴訟法第一百條之一定有明
    文。依上規定，係指筆錄內容與錄音內容不符情事，倘無錄
    音可供比對情事時，是否一律不得作為證據，即非無疑。查
    被告丁○○於九十二年十月三日在偵查中所為供述，依訊問
    筆錄記載，被告丁○○供稱：（對警方移送你強盜案有何意
    見？）九十二年九月十三日明興路案子我知道，刀槍是我提
    供，由我叫戊○○載乙○○去偷車，他們三人各分得五千元
    ，戊○○一千元，其餘我拿走，也是我叫戊○○去火葬場載
    乙○○等人，那次搶得手機丟掉；九十二年九月廿三日大興
    街那次我不很清楚；（九十二年九月十四日文賢路檳榔攤？
    ）這次是我指使，玩具槍亦是我提供等語（詳偵查卷一六一
    頁被告丁○○訊問筆錄）。惟被告丁○○否認有此供述，經
    原審依被告丁○○聲請，勘驗當次訊問錄音帶結果：本件勘
    驗錄音帶雜音極大，僅能辨識檢察官訊問被告問題，被告丁○○對檢察官訊問，就部分問題雖可聽聞有回答聲音，但聲
    音極小，且模糊不清，無法確認其內容；經比對該次錄音與
    上開訊問筆錄內容，錄音帶錄得檢察官訊問問題順序與筆錄
    記載大致相符，而筆錄所載被告丁○○供述，乃檢察官口述
    整理由書記官記於筆錄，至檢察官口述內容與被告受訊當日
    供述是否相符，無從由錄音內容確認，有原審九十三年六月
    廿九日勘驗筆錄在卷可稽。則經原審勘驗結果，被告丁○○
    於九十二年十月三日在偵訊筆錄供述，既因聲音極小，且模
    糊不清，乃由檢察官整理被告供述後，再口述予書記官記於
    筆錄，即與刑事訴訟法第一百條之一所定筆錄內容與錄音內
    容不符不同，自難援引該規定，而排除該筆錄之證據能力。
    再者，被告上開筆錄經檢察官整理口述，再由書記官記載於
    筆錄後，已據被告簽名確認，足認該供述內容，並無悖於被
    告供述原意，自得作為證據。
  (二)丁○○與戊○○間行動電話通話監聽譯文部分：
    至卷附被告丁○○與戊○○二人，於九十二年九月廿六日行
    動電話通話監聽譯文，被告丁○○否認曾與被告戊○○為監
    聽譯文所載通話內容，聲請原審調取監聽錄音帶勘驗比對；
    而原審向臺南市警察局第六分局調取，該局覆稱本案偵辦當
    時案件及相關贓證物繁雜，原承辦人事後整理已遍尋未著，
    且現已調離，致該錄音帶無從查考，有該局九十三年六月二
    日南市警六刑字第一三二００號函在卷可參。據此，固難直
    接比對監聽錄音帶錄音內容與監聽譯文是否相符。惟上開監
    聽譯文，乃臺灣臺南地方法院檢察署檢察官指揮員警偵辦本
    件強盜犯行，於九十二年九月廿三日核發通訊監察書對被告
    丁○○所使用0000000000號行動電話進行監聽，有同署九十
    二年南檢惟儉監字第０００三四六號通訊監察書及監聽譯文
    在卷可憑，且被告戊○○於偵查中已供承：九十二年九月二
    六日晚上八時三十分監聽譯文內容，我應該有說過這些話等
    語（詳偵查卷三五０頁，九十二年十二月五日訊問筆錄），
    則本件監聽既由檢察官核發通訊監察書所為，其法定要件業
    已具備，而該監聽譯文內容復經通話相對方，即被告戊○○
    確認無誤，足見上開監聽譯文內容並無不實，是該監聽譯文
    自有證據能力，得作為本案證據。
  (三)共同被告供述部分：
    查共同被告乙○○及少年丙○○二人於警偵訊及審理中供證
    ，對被告戊○○而言，固均屬被告以外之人於審判外所為陳
    述，依刑事訴訟法第一百五十九條第一項規定，不得作為證
    據。然渠等二人，已於本院更一審時到庭具結供證（詳更一
    卷一七三至一七四頁），並接受被告戊○○及其辯護人詰問
    ，渠等以共犯身分所為陳述，本院即非不得與其以證人身分
    所為陳述，綜合該被告以外之人全部供述證據，斟酌案內其
    他調查證據資料，本於經驗法則及論理法則，作合理比較而
    為取捨、判斷，此乃實質證據價值自由判斷問題（九十六台
    上一六七七、三五六七號判決參照）。是共同被告乙○○及
    少年丙○○於警偵訊及審理中供證所述，均有證據能力。至
    共同被告丁○○、甲○○部分，其中共同被告丁○○已於九
    十六年三月廿二日遷出國外，有共犯丁○○個人基本資料查
    詢結果在卷可憑（詳更一卷六九頁），經本院傳喚結果亦未
    到庭，有本院送達證書及退回郵信在卷可憑（詳更一卷六五
    至六六頁）。依刑事訴訟法第一百五十九條之三第三款規定
    ，被告以外之人於審判中，有滯留國外而無法傳喚情形，其
    於司法警察官或司法警察調查中陳述，經證明有可信特別情
    況，且為證明犯罪事實之存否所必要者，得為證據。本件共
    犯丁○○，現既已遷出國外且滯留國外而無法傳喚，則共犯
    丁○○其在審判外，於司法警察調查中所為陳述，既無證據
    證明係出於非任意性，且顯無不可信情況，依上開刑事訴訟
    法第一百五十九條之三規定，自得為證據。另共犯甲○○於
    原審業已經以證人具結作證並經詰問在案（詳原審卷三一六
    頁），則共犯甲○○於審判外之陳述及審判中供述，本諸釋
    字五八二號解釋精神，亦有證據能力。
乙、實體部分：
一、訊據上訴人即被告戊○○供承於附表一編號三、四、五所示
    時間，駕車搭載乙○○或丙○○，至各附表編號所載地點，
    及於附表二編號二所示時地，駕車搭載乙○○、甲○○及綽
    號文哥，暨於附表二編號五所示時地，搭載丙○○、乙○○
    、綽號輝哥成年男子等情，惟否認有上開強盜及竊盜犯行，
    辯稱：渠僅單純駕車搭載同案共犯，其不知渠等強盜、竊盜
    犯行。惟查：
  (一)同案共同被告丁○○就附表一所示竊盜犯行、附表二編號一
    至編號四所示強盜犯行，係居於主謀地位，負責策劃各次竊
    盜、強盜之時地、方式及強盜所得贓款分配，並提供犯案時
    所需刀械及疑似槍枝物品，且多次搭載被告乙○○、少年丙○○前往竊車，並就附表二編號一、四所示強盜犯行，親自
    駕車前往接應等情，及被告戊○○就附表一編號三、四、五
    所示竊盜犯行，負責搭載被告乙○○、少年丙○○前往竊取
    機車作為交通工具，並就附表二編號二、三、五所示強盜犯
    行，負責接應，且強盜所用刀械及疑似槍枝物品，多由被告
    戊○○所駕ＹＰ—０五七七號小客車上取得，事後，多次分
    得贓款等情，迭據共同被告乙○○、甲○○及少年丙○○於
    警偵訊及原審少年法庭時供明，互核相符；而共同被告乙○○、甲○○及少年丙○○三人，就各該強盜案件犯罪經過所
    為自白，亦經各次強盜案被害人證述無訛，且有前述作案工
    具扣案可佐，堪認共同被告乙○○、甲○○及少年丙○○三
    人自白，核與事實相符。
  (二)另共同被告丁○○為警查獲後，在偵查中供稱：我老實說，
    在九十二年八月間運河旁搶案那次，是乙○○打電話給我說
    ，要我在沙卡里巴等他，我等十分鐘看乙○○、甲○○、丙○○他們三人走過來，神色慌張，手上還有拿皮包，所以我
    知道他們去作什麼事；我有提供一把貝瑞塔玩具槍及一把西
    瓜刀等語（詳偵查卷二五０頁背面），顯見丁○○確有提供
    作案工具。而被告戊○○於初次警詢供稱：作案均是丁○○
    提議，叫我去載他們的；作案地點亦是丁○○提供等語（詳
    偵查卷三四頁背面，九十二年十月三日初次警詢）。另被告
    戊○○於偵查初訊供稱：有到火葬場接甲○○、乙○○；有
    分到一千元，他們說是給我加油錢；（提示乙○○偵訊筆錄
    ？）我有載他們去公園南路，但我不知他們要偷車；九十二
    年十月二日，有載乙○○去中國城；九十二年九月十四日有
    載他們去偷車；他們持刀槍行搶多少知道，但我不願意，均
    是丁○○叫我這樣；（有無跟乙○○說過叫他們不要再幹這
    些事？）有，我只載他們去偷車，在他們犯完案後，接回他
    們，我確實知道他們去行搶等語（詳偵查卷一五七至一五九
    頁背面）。則被告戊○○為警查獲時，已供承確係丁○○指
    使接應，並坦承駕車搭載乙○○及少年丙○○等人，前往竊
    車，且其所為相關供述，復與共同被告乙○○、甲○○二人
    ，於警偵訊所供並無任何出入，足見被告戊○○就附表一編
    號三、四、五所示竊盜犯行、附表二編號二、三、五所示強
    盜犯行，確與各次下手行竊、強盜之人，彼此間，有犯意聯
    絡及行為分擔無訛。至於少年丙○○於原審供稱，戊○○並
    無在外開車接應云云（詳原審卷三六九頁）。然查少年丙○○同次作證時亦供稱：其在九十二年十月二、三、二十一日
    警訊確實均稱戊○○有接應等語（詳原審卷三六九頁）。且
    對先前何以如此供述，則不回答（詳原審卷三七○頁），足
    見是少年丙○○事後迴護之詞，不足採信，併此敘明。
  (三)本案相關共同被告所使用行動電話，其中0000000000號行動
    電話，乃丁○○妻子謝姿涵申請，交丁○○使用；另000000
    0000、0000000000號行動電話，則為被告戊○○申辦使用；
    而0000000000號行動電話，則為共同被告乙○○所申辦使用
    事實，業據被告丁○○、戊○○、乙○○三人，分別於偵審
    中供明（丁○○部分，詳原審九十三年八月廿五日審判筆錄
    ；被告戊○○部分，詳偵查卷一五八頁背面，九十二年十月
    三日筆錄；乙○○部分，詳偵查卷一四八頁，同日筆錄）。
    參酌各被告及少年於各次警詢所留供聯絡電話號碼，亦可見
    端倪。查被告戊○○、丁○○二人，於九十二年九月廿六日
    晚上八時卅一分許，分別使用0000000000號、0000000000號
    行動電話通話，通話內容為：（丁○○）你在做什麼？（戊○○）沒有；（丁○○）最近那些少年仔在猶豫，一下要一
    下不要；（戊○○）為什麼？（丁○○）就說市區不要，外
    縣市他們就要；（戊○○）那我們再研究好了等語，有臺灣
    臺南地方法院檢察署九十二年九月廿三日年南檢惟檢監字
    第００三四六號通訊監察書所附監聽譯文在卷足憑。而質以
    被告戊○○對上開內容，並無異議，且坦承確與丁○○說過
    上開話等語，已如前述。參諸共同被告乙○○亦供承：丁○○曾跟我們說過，台南市發生太多搶案，說要帶我們去外縣
    市做等語（詳偵查卷三五０頁）。益徵共同被告丁○○，係
    主導乙○○等人，從事本件犯行主謀，被告戊○○亦明知。
  (四)關於原審調閱丁○○0000000000號電話通聯紀錄比對，依卷
    臺灣大哥大股份有限公司九十三年二月廿日以法警字第０九
    三０八一００號函附雙向通聯資料查詢顯示：
  1.丁○○於九十二年九月十三日凌晨零時三一分十四秒、零時
    五十七分五十四秒許，與戊○○使用0000000000號電話通話
    ，且丁○○撥打戊○○行動電話時，其所使用行動電話基地
    臺位置，分別為台南市○○○路○段九號七樓頂、和緯路三
    段二八一號四樓頂，顯見丁○○與戊○○通話當時，係在臺
    南市○○○路○段、和緯路三段一帶游移。查上開路段，與
    臺南市○○路距離相近，此為臺南市市民所周知。則共同被
    告乙○○於偵查中供稱：丁○○曾於九十二年九月十三日凌
    晨零時許撥打電話聯絡戊○○，要求伊駕車前往臺南市○○○○街住處，搭載其至丁○○住處，再搭載其與丙○○前往
    竊車等情及丁○○於當日凌晨先行前往台南市○○路，勘查
    當地警力配置及作案對象，因未發覺可下手目標，始轉至明
    興路作案等語（詳偵查卷一四七至一四八頁），並非虛構。
  2.丁○○自九十二年九月十三日晚上十時三九分四一秒起，至
    翌日凌晨一時四九分三四秒止，與戊○○通話廿二次，期間
    丁○○所使用行動電話基地臺位置，均集中在臺南市○○○
    路○段、大興街、和緯路四段及臺南市○○路○段、臨安路
    一段等地。查上開行動電話基地臺地理位置，與九十二年九
    月十四日遭強盜台南市○○路一００六號「阿源檳榔攤」，
    十分接近，則少年丙○○於原審供稱：九月十四日「阿源檳
    榔攤」強盜案，丁○○在附近空地等候，知悉渠等做案地點
    ，渠二人作案離開現場後，約三、四分鐘，即見丁○○小客
    車等語（詳偵查卷二五九頁），亦與上開通聯紀錄所載丁○○使用行動電話基地臺位置相符。且戊○○於九十二年九月
    十四日凌晨一時四九分三四秒，撥打丁○○所有0000000000
    號行動電話，而丁○○隨即於當日凌晨一時五六分五九秒，
    撥打0000000000號行動電話聯絡戊○○。查當時丁○○所使
    用基地臺位置，為臺南市○○○街四五八號五樓頂，其地理
    位置，十分接近臺南市○○路○段六七五號「龍成飯店」，
    則證人乙○○就「附表二編號三所示強盜案犯後，丁○○、
    戊○○聯絡及行蹤」於偵查中結稱：（搶完後把車停在何處
    ？）因搶之前丁○○已交代戊○○到附近空地等我們，戊○○就在現場接應我們，我們上戊○○的車子，就在車上數錢
    ，數約三萬多元，就把錢交給戊○○，戊○○有打電話給丁○○約在龍成飯店前的停車場，會合後丁○○就一人拿五千
    元給我們，至戊○○拿多少錢我們不清楚等語（詳偵查卷二
    七七頁背面），亦有所據。
  3.共同被告乙○○就附表二編號四所示大興街五一一號強盜案
    ，除就現場強盜情節明確供述外，就作案後與丁○○聯繫過
    程，於偵查中供稱：作案後我們就離開，丁○○仍在漁塭空
    地等，機車我們丟在永華八街，我與丙○○還把機車擦一擦
    ，避免留下指紋，我們就走到永華路府城ＫＴＶ時，丁○○
    打電話給我，並問我們人在何處後，他就過來載我們，載到
    茄萣的地方等語（詳偵查卷一六二頁背面），而丁○○所使
    用0000000000號行動電話，確於九十二年九月廿三日凌晨一
    時五十二分零二秒，撥打乙○○所使用0000000000號行動電
    話與之聯絡，益見共犯乙○○所供犯罪情節，信而有徵。
  4.又共同被告乙○○就附表一編號五竊車犯行於偵查中供稱：
    （何人叫你們去該處偷車？）丁○○，亦是拿同一把鑰匙；
    偷到車後，我以我使用的0000000000號電話，打給丁○○等
    語（詳九０號偵查卷三一頁背面），而依丁○○上開行動電
    話通聯紀錄所載，丁○○確於九十二年十月二日凌晨零時十
    五分三八秒，自0000000000號行動電話受話，顯見丁○○係
    指使乙○○及少年丙○○，前往竊車主謀無疑，否則乙○○
    自無撥打丁○○電話，向其報告業已竊得車輛之理！
  5.綜上行動電話通聯紀錄，相互參酌，足認共同被告乙○○、
    少年丙○○之供述，與事實相符，堪可採信。
  (五)共同被告丁○○雖否認犯行，辯稱：係乙○○、甲○○及少
    年丙○○等人，設詞構陷云云。然此為共同被告乙○○、甲○○堅決否認，且原審依丁○○聲請，傳訊乙○○在押時同
    房收容人劉凱到庭結稱，曾代乙○○撰寫聲請具保狀，未曾
    聽聞有串謀情事等語（詳原審卷九十三年八月十三日筆錄）
    。參以乙○○及少年丙○○就丁○○涉案情節，即起訴書附
    表二編號五所示案件，從未明確供稱，係丁○○指使以觀，
    顯見渠二人，無誣攀情事，否則自可指涉丁○○確有參與。
    再者，少年丙○○於九十二年十月三日經訊問後，為原審少
    年法庭當庭諭知收容，而乙○○、甲○○、戊○○亦均經原
    審羈押，並依檢察官聲請禁止渠等接見通信。是乙○○、甲○○、戊○○與少年丙○○，自無串謀誣陷可能。再乙○○
    、甲○○及少年丙○○均自始坦承犯行，亦難謂有構陷他人
    以脫免罪責動機。況乙○○、甲○○、戊○○及少年丙○○
    等人，係分別於警偵訊及原審少年法庭訊問時，就丁○○如
    何選定作案地點，及如何指示竊車，暨如何提供犯罪所用工
    具、犯後逃逸過程、贓款分配等情，為一致供述，且與卷存
    丁○○所使用行動電話通聯紀錄所載通話時間、基地臺位置
    ，諸多相符，實非勾串所能達成。是丁○○辯稱，遭人誣陷
    ，自無足取。再參酌丁○○於原審所為供述，雖避重就輕，
    但其對附表二編號一至四所示強盜犯行，均知悉且有參與部
    分案件接應行為（詳原審卷一三六起至一三九頁）。益徵丁○○確有參與，否則自無對各強盜犯行，有相當程度瞭解。
    準此，共同被告丁○○所辯，為卸責之詞，並無足取。
  (六)被告戊○○雖供稱：不知乙○○、甲○○及少年丙○○暨綽
    號「文哥、輝哥」不詳男子竊盜及強盜犯行云云。另證人即
    少年丙○○於原審附和被告戊○○辯詞，而供稱：戊○○並
    無接應云云（原審卷三六六至三七０頁）。惟查：
  1.被告戊○○於警詢先供稱：附表二編號二所示強盜犯行，伊
    分得一千元為同案被告給伊加油錢等語，已如前述。然嗣後
    又改稱：係向丁○○借款云云，顯見戊○○供述前後不一，
    已見其所言不實。
  2.少年丙○○就附表二編號五「摩登撞球場」強盜案，於警訊
    供稱：係戊○○在外開車接應等語（詳八二號偵查卷二三頁
    背面）、嗣移送原審供承：編號三，十月二日那次，戊○○
    和我約定在沙卡里巴那裡接應，他看到我們後，就從後面跟
    過來，到前面一點以後，我們就把機車停放在旁邊，一起上
    戊○○的車；（對戊○○警訊陳述有何意見？）他都是負責
    接應等語（詳偵查卷二五八頁背面，原審九十二年十月三日
    筆錄）；至少年丙○○於偵查中則供稱：戊○○知道我們要
    去搶，因我們在戊○○車上分錢，我與乙○○、戊○○各分
    得七千元左右，剩下「兄哥」（綽號輝哥）拿去，戊○○事
    前應該知道，因我與戊○○在龍成飯店房間內，戊○○在睡
    覺，「兄哥」來找我，當時戊○○也醒來，「兄哥」要我打
    電話給乙○○，乙○○過來後，「兄哥」說要去幹一票，戊○○也在場，事後，要去接應我們，所以他應該是知情等語
    （詳偵查卷二七二頁背面）；另就相關強盜案件作案工具是
    否放置戊○○小客車上、戊○○有無經手強盜所得贓款、有
    無搭載渠等前往竊車等情，少年丙○○就附表二編號三「阿
    源檳榔攤」強盜案相關情節於警詢供稱：我們所強盜新臺幣
    三萬餘元及七、八支行動電話，由我與乙○○各分得新台幣
    五千元；剩餘二萬元及行動電話，均交給戊○○等語（詳偵
    查卷三０頁，九十二年十月三日警詢筆錄），且於原審供承
    ：作案刀子，均放在戊○○車上或乙○○家中，要作案時由
    丁○○打電話叫我們過去拿等語（詳偵查卷二六三頁）。再
    就附表一編號三所示竊盜，少年丙○○亦供稱：當天是戊○○載我們去偷車，是在公園南路中山公園附近偷一台車，約
    晚上十一、二點等語（詳偵查卷二七六頁背面），均與其於
    原審證稱：戊○○未曾接應，九十二年十月二日綽號「輝哥
    」男子前來時，戊○○在睡覺云云，明顯不符。參酌其於原
    審時，就戊○○涉案部分，語多隱瞞，對檢察官以其先前供
    述詰問，甚至拒絕回答，顯有迴護被告戊○○意思，自難逕
    以其於原審時前後不符證詞，遽認被告戊○○未參與上開竊
    盜及強盜犯行。
  (七)末查，乙○○就附表二編號五所示強盜犯行，於偵查中雖供
    稱，於作案前，丁○○曾駕車搭載渠與丙○○及綽號「兄哥
    」成年男子前往勘查現場（詳偵查卷一五三頁背面），而少
    年丙○○亦曾於警詢為相同供述云云（詳警卷六五頁）。惟
    乙○○於警局初詢時並未供稱，丁○○曾帶往勘查現場，而
    渠就贓款分配，於偵查中陳稱，丁○○亦要分贓云云，無非
    係由該綽號「輝哥」男子所告知，尚難逕認丁○○就該次強
    盜犯行，有分得贓款。參以少年丙○○於原審供稱，該次強
    盜案丁○○不知情等語（詳偵查卷二五八頁背面），丙○○
    於偵查中亦供稱：無法肯定丁○○就該次強盜案是否知情等
    語。另乙○○於偵查中供稱：摩登撞球場係綽號「輝哥」成
    年男子所選定，作案刀械亦係「輝哥」提供等語（詳九０號
    偵查卷三一至三二頁背面）。則就附表二編號五所示強盜犯
    行，自難僅依乙○○及丙○○供稱，丁○○於案發前駕車經
    過該地點，逕認亦為丁○○所指示，而為不利丁○○認定。
  (八)至丁○○於原審聲請調閱案發地點附近監視錄影帶、將扣案
    刀械送鑑定，以查明有無其指紋留存，於本院丁○○為同一
    聲請，請求將扣案刀械送鑑定。查丁○○確在案發地點附近
    出沒，已據本院核閱相關通聯紀錄查明屬實，且監視錄影畫
    面拍攝範圍有限，縱案發地點設有監視器，且未曾攝得丁○○影像，亦不足為其有利認定。是丁○○此部分聲請自無必
    要；另扣案刀械確為丁○○所有，非惟乙○○、甲○○及丙○○於警偵訊及原審時已供明在案。即丁○○亦於偵查中供
    稱，曾提供西瓜刀一把及玩具手槍一支，已如前述。顯見扣
    案刀械確屬丁○○所有無疑；而扣案刀械既經乙○○、丙○○等人使用供作強盜工具（詳附表二所載），則該刀械縱令
    未能驗出丁○○指紋，亦難以此即為丁○○有利認定；即該
    扣案刀械是否留有丁○○指紋，與本件丁○○有否參與強盜
    犯行，並無必然關聯性，本院認無再就扣案刀械鑑定指紋必
    要，併此敘明。
二、綜上所述，被告戊○○與共同被告丁○○二人，確有參與附
    表所示竊盜及強盜犯行，彼等所辯，均為卸責之詞，不足採
    信。是本件被告戊○○犯行，事證明確，均堪認定。
三、論罪部分：
  (一)按刑法分則或刑法特別法中規定結夥二人或三人以上之犯罪
    ，應以在場共同實施或在場參與分擔實施犯罪之人為限，不
    包括同謀共同正犯在內（七六台上七二一０號判例參照）。
    本案竊盜犯行，均由乙○○及少年丙○○下手行竊，尚未構
    成結夥三人以上加重竊盜罪，而附表二編號三強盜犯行，亦
    僅由乙○○及少年丙○○下手實施。核被告戊○○就附表一
    編號三、四、五所示竊盜犯行，係犯刑法第三百二十條第一
    項竊盜罪。另就附表二編號二、五所示強盜犯行，係犯刑法
    第三百三十條第一項、第三百二十一條第一項第一、三、四
    款結夥三人以上，攜帶兇器，於夜間侵入住宅加重強盜罪。
    又就附表二編號三所示強盜犯行，則係犯刑法第三百三十條
    第一項、第三百二十一條第一、三款攜帶兇器，於夜間侵入
    住宅加重強盜罪。
  (二)被告戊○○就附表一編號三、四、五所示竊盜、附表二編號
    二、三、五所示強盜犯行。又被告戊○○就其參與附表所示
    竊盜及強盜犯行，均時間緊接，所犯係構成要件相同罪名，
    顯係基於概括犯意反覆為之，均為連續犯，應就各該竊盜及
    強盜犯行，均依修正前刑法第五十六條規定，各論以一罪，
    並依法加重其刑；被告戊○○所犯連續竊盜及連續加重強盜
    犯行，有方法結果牽連關係，為牽連犯，應依修正前刑法第
    五十五條規定，從一重連續結夥三人以上，攜帶兇器，於夜
    間侵入住宅強盜罪處斷。
  (三)又被告戊○○與共犯丁○○二人，於附表二編號二所示時地
    ，與共犯乙○○、甲○○及綽號「文哥」成年男子，共同強
    盜被害人王秀鳳、張金泉、許先通等人財物。又渠二人於附
    表二編號三所示時地，與共犯乙○○及少年丙○○共同強盜
    被害人呂政德、邱風賓、游榮清、蔡孟學及黃宗隆等人財物
    。上開各次強盜行為，被告戊○○與共犯丁○○均在同一地
    點，同時強盜多人財物，其受強盜而交付財物，有事實上支
    配力，被害人均不只一人，各該被害人財產法益，均同時受
    害，乃一強盜行為而觸犯數同一罪名，為想像競合犯，應依
    刑法第五十五條規定，從一重處斷。
  (四)另按少年事件處理法第八十五條第一項，雖有加重其刑至二
    分之一規定，然九十二年五月二十八日公布，同月三十日生
    效之兒童及少年福利法第七十條第一項前段就成年人與少年
    共同實施犯罪者，亦定有加重其刑至二分之一明文，且同法
    第一條第二項復設有兒童及少年福利優先於其他法律適用規
    定。是被告戊○○為成年人，就各自參與附表一所示竊盜、
    附表二所示強盜犯行，與未滿十八歲少年丙○○共同實施犯
    罪，應依兒童及少年福利法第七十條第一項規定，遞加其刑
    。公訴意旨雖未論及被告戊○○就附表一編號三所示竊盜犯
    行，惟該部分與起訴竊盜犯行，有連續犯裁判上一罪關係，
    本院自應併予審究。
四、關於刑法修正部分：
  (一)查被告行為後，刑法已於九十四年一月七日修正，同年二月
    二日公布，並於九十五年七月一日施行。按行為後法律有變
    更者，適用行為時法律。但行為後法律有利於行為人者，適
    用最有利於行為人之法律，刑法第二條第一項定有明文。刑
    法第二條第一項規定乃與刑法第一條罪刑法定主義契合，而
    貫徹法律禁止溯及既往原則，係規範行為後法律變更所生新
    舊法律比較適用之準據法。是刑法第二條本身雖經修正，但
    刑法第二條既屬適用法律之準據法，本身尚無比較新舊法問
    題，應一律適用裁判時之刑法第二條規定，以決定適用之刑
    罰法律，先予說明。
  (二)本次刑法修正後新舊法比較，應就罪刑有關共犯、未遂犯、
    想像競合犯、牽連犯、連續犯、結合犯，及累犯加重、自首
    減輕暨其他法定加減原因（如身分加減）與加減例等一切情
    形，綜其全部罪刑之結果而為比較（最高法院九十五年度第
    八次刑庭會議決議參照）。次按刑法第二條第一項規定（按
    指九十五年七月一日修正施行前刑法）：行為後法律有變更
    者，適用裁判時之法律，但裁判前之法律有利於行為人者，
    適用最有利於行為人之法律；所稱適用，係指完整性適用，
    與準用係依其性質而為選擇性之應用者不同，是比較新舊法
    適用法律時，應就罪刑有關一切情形，比較其全部結果而為
    整體適用，不能割裂而分別適用新舊法律（八八台非三一號
    判決參照）。經查：
  1.刑法第二十八條共犯規定，於九十四年一月七日修正，該條
    於九十五年七月一日施行前規定為：「二人以上共同實施犯
    罪之行為者，皆為正犯」，修正施行後規定則為：「二人以
    上共同實行犯罪之行為者，皆為正犯」。依修正理由係為釐
    清陰謀共同正犯、預備共同正犯、共謀共同正犯是否合乎本
    條規定之正犯要件。然修正理由業已明示，本條包含共謀共
    同正犯。雖修正後刑法第二十八條較有利於行為人。但本案
    被告戊○○與其他共犯，並分擔實行上開犯行，均屬實行犯
    罪行為正犯，適用九十五年七月一日修正前刑法第二十八條
    規定論擬，並無不利被告。基於法律整體適用，本件適用修
    正前第二十八條規定。
  2.刑法第五十六條連續犯規定，業於九十四年一月七日修正刪
    除，並於九十五年七月一日施行。是於新法修正施行後，被
    告之數犯罪行為，即須分論併罰。此刪除雖非犯罪構成要件
    之變更，但顯已影響行為人刑罰之法律效果，自屬法律有變
    更，依新法第二條第一項規定，比較新舊法結果，應適用被
    告行為時之法律即舊法，論以連續犯一罪，較為有利被告。
  3.刑法第五十五條後段牽連犯規定，亦於九十四年一月七日經
    刪除，並於九十五年七月一日施行。是於新法修正施行後，
    被告相牽連數犯罪行為，即須分論併罰。比較新舊法規定，
    應適用修正前刑法第五十五條後段規定，從較重一罪予以論
    處，較有利於被告。至同法第五十五條但書關於想像競合犯
    科刑之限制，為法理明文化，非屬法律變更，併此說明。
五、關於被告戊○○部分，原判決以被告戊○○罪證明確，因予
    以論罪科刑，固非無見。惟查：(一)原審既認本件四名共同被
    告係共犯，而扣案西瓜刀二把係共犯丁○○所有，供作本件
    強盜罪所用；另扣案鑰匙一支係共犯甲○○所有供作竊盜所
    用，而應予宣告沒收，則自應於各共犯所處主刑後，為沒收
    諭知，乃原審就西瓜刀部分僅於共犯丁○○部分宣告沒收，
    並未於被告戊○○所處主刑項下諭知沒收；另扣案鑰匙部分
    ，則僅在共犯甲○○科處徒刑時，為沒收諭知，而未於共犯
    即被告戊○○所處徒刑項下，併為沒收諭知，均有未當。(二)
    又扣案制式子彈經送鑑定時，因實際試射而滅失，已非違禁
    物（詳偵查卷三五七頁），原審仍予沒收，亦有不當。(三)又
    被告戊○○與共犯丁○○二人，於附表二編號二、三所示強
    盜犯行；各次犯行，均為一行為而強盜數被害人，為想像競
    合犯，均係基於一強盜計畫，在同一地點同時強盜多人財物
    ，乃一強盜行為觸犯數同一罪名，為想像競合犯，自應從一
    重處斷；然原判決就該部分，未依想像競合犯之例，從一重
    處斷，理由內亦未說明，自有不當。(四)又本件被告行為後，
    刑法關於第二十八條、第五十五條、第五十六條規定，均已
    修正，並於九十五年七月一日施行，原判決對上開規定，未
    及比較，亦有未洽。本件被告戊○○上訴否認犯罪，而指摘
    原判決不當，依上所述，固無理由。然原判決關於被告戊○○部分既有可議，即屬無可維持，應由本院將原判決關於被
    告戊○○部分撤銷改判。爰審酌被告戊○○就各該竊盜及強
    盜案件，僅被動負責接應，分得贓款數額不高，且依共犯乙○○、甲○○及少年丙○○所供，被告戊○○曾多次勸阻渠
    三人犯案，惟犯後仍矢口否認，未見悔意；檢察官傳訊被害
    人到庭，大部分均表示願意原諒等一切情狀，對被告戊○○
    量處有期徒刑七年四月，以資懲儆。
六、扣案西瓜刀二把、鑰匙一支分別為共犯丁○○、甲○○所有
    供本件犯罪所用，業據共犯乙○○、甲○○及少年丙○○供
    明在卷，應分別依刑法第三十八條第一項、第二款宣告沒收
    。另附表二編號一、二、三、四、五所載槍枝，附表二編號
    三、四所載刀械均未扣案，而共犯丁○○亦否認犯罪，尚無
    證據足證該槍枝係屬槍砲彈藥刀械管制條例管制所定槍枝，
    及該槍枝、刀械係屬共犯所有，爰均不予沒收。至扣案制式
    子彈一顆，既經實際試射而滅失，非屬違禁物。其餘扣案物
    品，並非供犯罪所用，而扣案共犯甲○○所有經鑑定不具殺
    傷力土造子彈二顆、彈殼三個、彈頭一顆，非違禁物，爰均
    不為沒收諭知，均併此說明。
七、至檢察官聲請就扣案「Ｋ他命」，併依毒品危害防制條例第
    十八條第一項宣告沒收等語。惟依九十三年一月九日修正施
    行毒品危害防制條例第十八條第一項中段及該條例施行細則
    第十一條之一規定。查獲第三、四級毒品，應由查獲機關以
    行政沒入銷燬方式處理，此與第一、二級毒品應依同條例第
    十八條第一項前段由法院宣告沒收銷燬自有不同。準此，扣
    案疑為Ｋ他命之物品一罐，雖經刑事警察局鑑驗結果，確檢
    出三級毒品愷他命（KETAMINE，又稱Ｋ他命）成分，有該局
    九十三年二月十七日刑鑑字第０九二０二一八三０二號鑑驗
    通知書在卷可稽。然該第三級毒品，既應由查獲機關沒入銷
    燬，檢察官就該部分毒品併聲請宣告沒收銷燬，於法未合，
    併此敘明。
據上論斷，應依刑事訴訟法第三百六十九條第一項前段、第三百
六十四條、第二百九十九條第一項前段，兒童及少年福利法第七
十條第一項，刑法第十一條前段、第二十八條、第五十六條（修
正前）、第三百二十條第一項、第三百三十條第一項、第三百二
十一條第一項第一、三、四款、第五十五條（修正前）、第三十
八條第一項第二款，罰金罰鍰提高標準條例第一條前段，判決如
主文。
本案經檢察官郭珍妮到庭執行職務。
中    華    民    國    97    年     5    月     29    日
                  刑事第六庭    審判長法  官  蔡崇義
                                      法  官  杭起鶴
                                      法  官  董武全
以上正本證明與原本無異。
如不服本判決，應於收受本判決後十日內向本院提出上訴書狀。
其未敘述上訴理由者並得於提起上訴後十日內向本院補提理由書
狀（均須按他造當事人之人數附繕本）「切勿逕送上級法院」。
                                      書記官  許美惠
中    華    民    國    97    年     5    月     29    日
附錄法條：
刑法第三百二十條第一項：
意圖為自己或第三人不法之所有，而竊取他人之動產者，為竊盜
罪，處五年以下有期徒刑、拘役或五百元以下罰金。
刑法第三百三十條第一項：
犯強盜罪而有第三百二十一條第一項各款情形之一者，處七年以
上有期徒刑。
刑法第三百二十一條第一項：
犯竊盜罪而有左列情形之一者，處六月以上五年以下有期徒刑：
一  於夜間侵入住宅或有人居住之建築物、船艦或隱匿其內而犯
    之者。
二  毀越門扇、牆垣或其他安全設備而犯之者。
三  攜帶兇器而犯之者。
四  結夥三人以上而犯之者。
五  乘火災、水災或其他災害之際而犯之者。
六  在車站或埠頭而犯之者。
附表一：
┌──┬──────┬─────┬────┬───────┬───────┐
│編號│時間        │地點      │共  犯  │行為人之犯罪方│被害人、遭竊機│
│    │            │          │        │法            │及車輛處理情形│
├──┼──────┼─────┼────┼───────┼───────┤
│一  │九十二年八月│臺南市新孝│(1)丁○○│由丁○○駕車搭│車號、車主不詳│
│    │二十九日晚上│路觀光城附│(2)乙○○│載乙○○、陳信│機車一輛（車輛│
│    │十一、二時許│近        │(3)甲○○│男，並交付知情│作案後棄置於臺│
│    │            │          │(4)少年陳│之甲○○所有之│市安平工業區內│
│    │            │          │  信男  │機車鑰匙予林延│污水處理廠旁，│
│    │            │          │        │偉，事前謀議竊│今仍未尋獲）。│
│    │            │          │        │取他人機車，再│              │
│    │            │          │        │由乙○○、陳信│              │
│    │            │          │        │男二人下手竊得│              │
│    │            │          │        │機車一輛得手。│              │
│    │            │          │        │              │              │
├──┼──────┼─────┼────┼───────┼───────┤
│    │九十二年九月│臺南市前鋒│(1)丁○○│由丁○○駕車搭│蔡梓當所有車牌│
│二  │十三日零時許│路後火車站│(2)乙○○│載乙○○、陳信│碼ＮＲＦ─四九│
│    │            │附近      │(3)甲○○│男，事前謀議竊│號及劉彥妤所有│
│    │            │          │(4)少年陳│車，再由乙○○│牌號碼ＬＹＭ─┤
│    │            │          │  信男  │、丙○○持知情│四０號之機車二│
│    │            │          │        │之甲○○所提供│輛（於作案後由│
│    │            │          │        │之前開機車鑰匙│乙○○、甲○○│
│    │            │          │        │，以同前之方式│及綽號「文哥」│
│    │            │          │        │竊取蔡梓當、劉│之人駛至臺南市│
│    │            │          │        │彥妤所有之機車│新都路火葬場旁│
│    │            │          │        │各一輛得手。  │空地丟棄，經尋│
│    │            │          │        │              │獲，業已發被害│
│    │            │          │        │              │人領回）。    │
├──┼──────┼─────┼────┼───────┼───────┤
│三  │九十二年九月│臺南市公園│(1)丁○○│由丁○○命董安│車號、車主不詳│
│    │十三日晚間十│南路中山公│(2)戊○○│育駕車搭載林延│機車一輛（車輛│
│    │一時、十二時│園附近    │(3)乙○○│偉、丙○○二人│作案後棄置於臺│
│    │許          │          │(4)甲○○│，再由乙○○、│市○○街附近，│
│    │            │          │(5)少年陳│丙○○二人持知│今仍未尋獲）。│
│    │            │          │  信男  │情之甲○○所提│              │
│    │            │          │        │供之前開機車鑰│              │
│    │            │          │        │匙，以同前方式│              │
│    │            │          │        │竊取他人之機車│              │
│    │            │          │        │一輛得手。    │              │
├──┼──────┼─────┼────┼───────┼───────┤
│四  │九十二年九月│臺南市東安│(1)丁○○│由丁○○命董安│車號、車主不詳│
│    │二十二日晚上│路附近及臺│(2)戊○○│育駕車搭載林延│機車二輛（車輛│
│    │十時許及二十│南縣南臺科│(3)乙○○│偉，在臺南市東│作案後棄置於臺│
│    │三日凌晨零時│技大學附近│(4)甲○○│安路附近，由林│市○○○街附近│
│    │許          │          │(5)少年陳│延偉持甲○○所│迄今仍未尋獲）│
│    │            │          │  信男  │有之前開機車鑰│              │
│    │            │          │        │匙，以同前方式│              │
│    │            │          │        │竊取機車一輛得│              │
│    │            │          │        │手，再由乙○○│              │
│    │            │          │        │騎駛該竊得之贓│              │
│    │            │          │        │車搭載少年陳信│              │
│    │            │          │        │男前往臺南縣南│              │
│    │            │          │        │臺科技大學附近│              │
│    │            │          │        │，由丙○○以前│              │
│    │            │          │        │開方式再竊取機│              │
│    │            │          │        │車一輛得手。  │              │
├──┼──────┼─────┼────┼───────┼───────┤
│五  │九十二年十月│臺南市運河│(1)丁○○│由丁○○指示董│張閩詔所有之車│
│    │二日凌晨二時│北街二十五│(2)戊○○│安育駕車搭載陳│ＮＢＶ─七三六│
│    │許          │號前      │(3)乙○○│信男及乙○○，│重型機車（車輛│
│    │            │          │(4)甲○○│事前謀議竊取機│作案後棄置於臺│
│    │            │          │(5)少年陳│車，再由乙○○│市○○○○街一│
│    │            │          │  信男  │、丙○○持林世│二號附近，嗣經│
│    │            │          │        │雋所有之前開機│獲，業已發還被│
│    │            │          │        │車鑰匙，以同一│人領回）。    │
│    │            │          │        │之手法竊取張閩│              │
│    │            │          │        │詔所有之機車一│              │
│    │            │          │        │輛得手，再依黃│              │
│    │            │          │        │政勳之指示將竊│              │
│    │            │          │        │得之機車藏匿在│              │
│    │            │          │        │中華西路之廢棄│              │
│    │            │          │        │國宅旁。      │              │
└──┴──────┴─────┴────┴───────┴───────┘
附表二：
┌──┬────┬───┬────┬──────────┬────────┐
│編號│時  間  │地  點│共  犯  │行為人及強盜之方法  │在場之被害人及  │
│    │        │      │        │                    │被強盜所損失之  │
│    │        │      │        │                    │財物            │
├──┼────┼───┼────┼──────────┼────────┤
│一  │九十二年│臺南市│(1)丁○○│丁○○指示作案地點後│鄭秀英損失皮包  │
│    │八月三十│大勇街│(2)乙○○│，由乙○○及丙○○分│一只，內有新臺  │
│    │日凌晨零│一八三│(3)甲○○│持西瓜刀、甲○○則持│幣（下同）一千  │
│    │時五十分│巷三號│(4)少年陳│疑似槍枝之物品（未據│二百元。        │
│    │許      │      │  信男  │扣案），三人共乘如附│蔡淑珍損失皮包  │
│    │        │      │        │表一編號一所示竊得之│一只，內有現金  │
│    │        │      │        │機車前往上開地點，趁│二萬五千元，及  │
│    │        │      │        │該屋大門未關之際進入│行動電話一具。  │
│    │        │      │        │後，高喊不要動，使在│邱三榮損失三千  │
│    │        │      │        │場之人心生畏懼而無法│八百元及一支手  │
│    │        │      │        │抗拒，強取在場之人所│機。            │
│    │        │      │        │有之財物，得手三人共│姓名、年籍不詳  │
│    │        │      │        │乘前開竊得之機車逃離│綽號「小蝶」之  │
│    │        │      │        │現場，至臺南市海安綜│女子損失之物品  │
│    │        │      │        │合商場與丁○○會合後│不詳。          │
│    │        │      │        │，再由丁○○駕駛其所│                │
│    │        │      │        │有車牌號碼ＴＺ—一三│                │
│    │        │      │        │五七號自小客車將渠三│                │
│    │        │      │        │人載往臺南市黃金海岸│                │
│    │        │      │        │附近分贓。          │                │
├──┼────┼───┼────┼──────────┼────────┤
│二  │九十二年│台南市│(1)丁○○│由丁○○策劃並指示作│王秀鳳損失行動  │
│    │九月十三│明興路│(2)乙○○│案地點後，由乙○○騎│電話一具。      │
│    │日凌晨一│九十八│(3)甲○○│駛竊得之機車搭載林世│劉淑芬未損失財  │
│    │時四十分│號    │(4)戊○○│雋，綽號「文哥」之成│物。            │
│    │許      │      │(5)綽號「│年男子自行騎乘另一竊│張金泉損失約二  │
│    │        │      │  文哥」│得之機車（均如附表一│萬五千元；另手  │
│    │        │      │  之成年│編號二所示），由林延│臂遭砍傷（傷害  │
│    │        │      │  男子  │偉、甲○○分持西瓜刀│部分未據告訴）  │
│    │        │      │        │，綽號「文哥」者則持│。              │
│    │        │      │        │未據扣案之疑似手槍之│許先通損失一萬  │
│    │        │      │        │物品，趁該屋大門未上│元。            │
│    │        │      │        │鎖之際進入，先由「文│                │
│    │        │      │        │哥」朝天花板開槍，使│                │
│    │        │      │        │在場之人心生畏懼而無│                │
│    │        │      │        │法抗拒，交付身上之財│                │
│    │        │      │        │物，再以膠帶綑綁在場│                │
│    │        │      │        │之人之手、口等處，並│                │
│    │        │      │        │將在場之人押至該屋後│                │
│    │        │      │        │方，得手後再騎乘原機│                │
│    │        │      │        │車至臺南市○○路火葬│                │
│    │        │      │        │場旁丟棄，並由戊○○│                │
│    │        │      │        │駕車在場等候接應離去│                │
│    │        │      │        │，返回丁○○之住處分│                │
│    │        │      │        │贓。                │                │
├──┼────┼───┼────┼──────────┼────────┤
│三  │九十二年│臺南市│(1)丁○○│丁○○指示乙○○及陳│呂政德損失現金  │
│    │九月十四│文賢路│(2)乙○○│信男作案地點，並由林│二萬元、行動電  │
│    │日凌晨一│一００│(3)戊○○│延偉持在戊○○車上取│話二具。        │
│    │時三十分│六號「│(4)少年陳│得之刀械、丙○○則持│邱風賓損失現金  │
│    │許      │阿源檳│  信男  │向不詳友人借得之玩具│八千餘元及行動  │
│    │        │榔攤」│        │槍（上開刀、槍未據扣│電話二具。      │
│    │        │      │        │案），二人共乘如附表│游榮清損失現金  │
│    │        │      │        │一編號三所示之贓車前│四千元、行動電  │
│    │        │      │        │往上開地點，並進入該│話一具。        │
│    │        │      │        │處喊叫「不要動」，使│蔡孟學損失現金  │
│    │        │      │        │在場之人心生畏懼而無│七千元、行動電  │
│    │        │      │        │法抗拒，由丙○○持槍│話二具。        │
│    │        │      │        │控制在場之人，乙○○│黃宗隆損失現金  │
│    │        │      │        │則持膠帶綑綁在場之人│一萬四千餘元、  │
│    │        │      │        │之雙手及嘴巴後，強行│行動電話一具、  │
│    │        │      │        │取走該屋內在場之人身│支票一張。      │
│    │        │      │        │上之財物。得手後由停│                │
│    │        │      │        │留在附近之戊○○駕駛│                │
│    │        │      │        │車牌號碼ＹＰ─０五七│                │
│    │        │      │        │七號自小客車接應離去│                │
│    │        │      │        │，並在車上並將上開強│                │
│    │        │      │        │盜所得之現金及手機交│                │
│    │        │      │        │予戊○○，再由戊○○│                │
│    │        │      │        │撥打電話與丁○○聯絡│                │
│    │        │      │        │後，約在臺南市○○路│                │
│    │        │      │        │「龍成飯店」前之停車│                │
│    │        │      │        │場見面，並由丁○○負│                │
│    │        │      │        │責分贓。            │                │
├──┼────┼───┼────┼──────────┼────────┤
│四  │九十二年│臺南市│(1)丁○○│丁○○、乙○○、林世│張棟梁損失約七  │
│    │九月二十│大興街│(2)乙○○│雋、丙○○及綽號「文│萬元。          │
│    │三日凌晨│五一一│(3)甲○○│哥」之男子在前開地點│許振輝損失二萬  │
│    │一時三十│號    │(4)少年陳│附近魚塭旁之空地會合│五千元；另頭部  │
│    │分許    │      │  信男  │，丁○○即指示欲犯案│遭砍傷（傷害部  │
│    │        │      │(5)綽號「│之地點，並由乙○○與│分未據告訴）。  │
│    │        │      │  文哥」│「文哥」分騎附表一編│何文桂損失手提  │
│    │        │      │  之成年│號四所示之贓車二輛搭│包一個，內有印  │
│    │        │      │  男子  │載甲○○及丙○○，另│章一枚、行照一  │
│    │        │      │        │由丁○○提供作案之刀│張、支票二十張  │
│    │        │      │        │械及疑似槍枝之物品（│；另背部遭砍傷  │
│    │        │      │        │均未據扣案），再由林│（傷害部分未據  │
│    │        │      │        │延偉、甲○○分持刀械│告訴）。        │
│    │        │      │        │各一支、綽號「文哥」│蔡惠娥損失皮包  │
│    │        │      │        │之男子持槍、丙○○則│一個，內有身分  │
│    │        │      │        │攜帶膠帶，由丙○○佯│證、駕照、行照  │
│    │        │      │        │稱叫門，對方開門後，│各一張、提款卡  │
│    │        │      │        │綽號「文哥」之男子即│二張、信用卡三  │
│    │        │      │        │率先持槍衝入，丙○○│張、皮夾一只。  │
│    │        │      │        │等三人隨即進入，雖遭│以上共計損失約  │
│    │        │      │        │屋內之人抵抗，仍施強│十六、七萬元。  │
│    │        │      │        │暴至使不能抗拒而強行│                │
│    │        │      │        │取走屋內之財物，得手│                │
│    │        │      │        │後復騎乘原機車離開；│                │
│    │        │      │        │至臺南市○○路與大興│                │
│    │        │      │        │街口處與丁○○會合，│                │
│    │        │      │        │由丁○○駕駛車號ＴＺ│                │
│    │        │      │        │─一三五七號自小客車│                │
│    │        │      │        │搭載甲○○及綽號「文│                │
│    │        │      │        │哥」之男子離去，而陳│                │
│    │        │      │        │信男與乙○○則將前開│                │
│    │        │      │        │竊得之機車騎至臺南市│                │
│    │        │      │        │永華八街不詳巷道內棄│                │
│    │        │      │        │置後，步行至永華路與│                │
│    │        │      │        │健康二街口處與丁○○│                │
│    │        │      │        │會合，五人共同乘坐上│                │
│    │        │      │        │開車輛沿濱海路往高雄│                │
│    │        │      │        │縣方向逃逸，再繞回臺│                │
│    │        │      │        │南縣仁德鄉分贓。    │                │
├──┼────┼───┼────┼──────────┼────────┤
│五  │九十二年│臺南市│(1)乙○○│當日凌晨五時許，先由│顏士強服務之店  │
│    │十月二日│中華西│(2)戊○○│戊○○駕車搭載乙○○│內損失紙鈔及硬  │
│    │上午六時│路二段│(3)少年陳│、丙○○及綽號「輝哥│幣共約七萬元。  │
│    │許      │五十號│  信男  │」之成年男子前往中華│                │
│    │        │「摩登│(4)綽號「│西路，三人共乘附表一│                │
│    │        │撞球場│  輝哥」│編號五所示竊得之贓車│                │
│    │        │」    │  之成年│前往上開地點，抵達後│                │
│    │        │      │  男子  │，即由丙○○手持西瓜│                │
│    │        │      │        │刀把風、綽號「輝哥」│                │
│    │        │      │        │之成年男子持手槍、腰│                │
│    │        │      │        │插西瓜刀，而乙○○則│                │
│    │        │      │        │手持膠帶進入該店內，│                │
│    │        │      │        │由乙○○以膠帶綑綁顏│                │
│    │        │      │        │士強之雙手及眼睛，並│                │
│    │        │      │        │以膠帶封住口部，至顏│                │
│    │        │      │        │士強不能抗拒而強行取│                │
│    │        │      │        │走放置在櫃檯抽屜內之│                │
│    │        │      │        │硬幣連同紙鈔共約七萬│                │
│    │        │      │        │元。得手後後三人共乘│                │
│    │        │      │        │前開機車至建平十一街│                │
│    │        │      │        │一七二號附近棄置，再│                │
│    │        │      │        │由停留在附近等候之董│                │
│    │        │      │        │安育駕駛車牌號碼ＹＰ│                │
│    │        │      │        │─０五七七號自小客車│                │
│    │        │      │        │，搭載乙○○等三人離│                │
│    │        │      │        │去，並在前開自小客車│                │
│    │        │      │        │上分贓。            │                │
└──┴────┴───┴────┴──────────┴────────┘


司法院資訊處製作；財團法人民間司法改革基金會備份。
